【裁判字號】    98,交聲,1018
【裁判日期】    980508
【裁判案由】    聲明異議
【裁判全文】
臺灣高雄地方法院刑事裁定            98年度交聲字第1018號
原處分機關  高雄市政府交通局
代  表  人  王國材
異  議  人
即受處分人  甲○○
上列異議人因違反道路交通管理處罰條例案件，對於高雄市政府
交通局於民國98年4 月13日所為之裁處（高市交裁字第裁32-B00
000000號），聲明異議，本院裁定如下：
    主  文
異議駁回。
    理  由
一、原處分意旨略以：異議人即受處分人甲○○於民國98年3 月
    23日下午3 時42分許，將車牌號碼975-QCU 號輕型機車（下
    稱本件機車）停放於高雄市○○○路3 號前，因違規在設有
    禁止停車標線之處所停車，經逕行舉發後原處分機關裁處罰
    鍰新臺幣（下同）600 元等語。
二、異議意旨略以：異議人甲○○固曾於上開時間將本件機車停
    放於上開地點，然當時其係因有急事待辦，遂將上開機車停
    放在黃線區線以內（即一般所謂之上側），而非黃線區線外
    之下側，即遭拖吊及開單舉發，實感委屈，爰聲請撤銷原處
    分云云。
三、按「汽車駕駛人停車時，有下列情形之一者，處新臺幣600
    元以上1,200 元以下罰鍰：四、在設有禁止停車標誌、標線
    之處所停車。…第1 項情形，交通勤務警察、依法令執行交
    通稽查任務人員或交通助理人員，應責令汽車駕駛人將車移
    置適當處所；如汽車駕駛人不予移置或不在車內時，得由該
    交通勤務警察、依法令執行交通稽查任務人員或交通助理人
    員為之。」，道路交通管理處罰條例第56條第1 項第4 款、
    第3 項定有明文。另按「禁止停車線，用以指示禁止停車路
    段，以劃設於道路緣石正面及頂面為原則，無緣石之道路得
    標繪於路面上，距路面邊緣以30公分為度。本標線為黃實線
    ，線寬除設於緣石正面者以緣石高度為準外，其餘皆為10公
    分。」、「本標線禁止時間為每日上午7 時至晚間8 時，如
    有延長或縮短之必要時，應以標誌及附牌標示之。」，道路
    交通標誌標線號誌設置規則第168 條亦有明文。是依上開規
    定，黃色標線禁止停車時間「原則上」為每日上午7 時至晚
    間8 時，且依上述原則所繪製之禁止停車標線，其禁止停車
    之路段或方位，並無上下、左右或內外之分，故如駕駛人在
    設有禁止停車標線之處所停車，且不予移置或不在車內時，
    得由該交通勤務警察、依法令執行交通稽查任務人員或交通
    助理人員逕行將車移置適當處所。
四、經查：
  (一)異議人確於前揭時、地，將本件機車停放於劃有黃實線禁止
    停放車輛標線前，遭警舉發及拖吊，其後並經原處分機關以
    異議人在設有禁止停車標線之處所停車之違規行為，依道路
    交通管理處罰條例第56條第1 項第4 款之規定，於98年4 月
    13日裁處異議人600 元罰鍰之事實，為異議人所是認，復有
    裁決書及舉發照片5 張在卷可參，此部分事實堪以認定。
  (二)異議人雖以前詞置辯。惟查高雄市○○○路3 號前確實劃設
    有黃色禁止停車標線，而屬每日上午7 時至晚間8 時之間禁
    止停車之處所，是異議人辯稱係因有急事待辦，方於當日下
    午3 時42分許將本件機車暫時停放於上開地點之黃線區，以
    及其係將上開機車停放在黃線區線以內，而非黃線區線外之
    下側等語，揆諸上揭說明，均非適法理由，該等辯詞，自無
    足採。
五、綜上所述，本件異議人在劃有黃色禁止停車標線處違規停車
    之行為，事證明確。原處分機關據此依上開道路交通管理處
    罰條例第56條第1 項第4 款規定，裁處異議人罰鍰600 元，
    即無違誤。異議人猶執前詞，指摘原處分不當，為無理由，
    應予駁回。
據上論斷，應依道路交通案件處理辦法第19條裁定如主文。
中    華    民    國    98    年    5     月    8     日
                  交通法庭    法  官  葉文博
以上正本證明與原本無異。
如不服本裁定應於送達後5 日內向本院提出抗告狀。
中    華    民    國    98    年    5     月    8     日
                              書記官  李柏親


司法院資訊處製作；財團法人民間司法改革基金會備份。
